Config:
  hfst:
    Gen: ../../../src/generator-gt-norm.hfst
    Morph: ../../../src/analyser-gt-norm.hfst
  xerox:
    Gen: ../../../src/generator-gt-norm.xfst
    Morph: ../../../src/analyser-gt-norm.xfst
    App: lookup

Tests:

  Verb - tla g̲u - ENGLISH : # CLASS_U

     tla g̲u+V+Sg+Impv: tla g̲u
     tla g̲u+V+Imm+Pres: tla g̲uga
     tla g̲u+V+Interr+Simp+Pres: tla g̲u
     tla g̲u+V+Simp+Pres: tla g̲ugáng
     tla g̲u+V+Dir+Past: tla g̲ugán
     tla g̲u+V+Interr+Past: tla g̲uyáa
     tla g̲u+V+Indir+Past: tla g̲uyáan
     tla g̲u+V+Rel: tla g̲us
     tla g̲u+V+Rel+Evid: tla g̲uyáas
     tla g̲u+V+NonFact: tla g̲uáng
     tla g̲u+V+Past+NonFact: tla g̲uyáa.ang
     tla g̲u+V+Interr+Pres+Hab: tla g̲ugáng
     tla g̲u+V+Pres+Hab: tla g̲ugánggang
     tla g̲u+V+Pres+Hab+NonFact: tla g̲ugángang
     tla g̲u+V+Dir+Past+Hab: tla g̲ugíinii
     tla g̲u+V+Interr+Past+Hab: tla g̲ugáangaa
     tla g̲u+V+Indir+Past+Hab: tla g̲ugáangaan
     tla g̲u+V+Interr+Fut+Long: tla g̲uäsáa
     tla g̲u+V+Interr+Fut+Short: tla g̲uäs
     tla g̲u+V+Simp+Fut: tla g̲uäsáang
     tla g̲u+V+Imm+Fut: tla g̲uäsga
     tla g̲u+V+Rel+Fut: tla g̲uäsáas
     tla g̲u+V+Fut+NonFact: tla g̲uäsáa.ang
     tla g̲u+V+Interr+Near+Fut: tla g̲uáng k̲asaʼáa
     tla g̲u+V+Near+Fut: tla g̲uáng k̲asaʼáang
     tla g̲u+V+Interr+VNear+Fut: tla g̲uáng k̲asaasdláa
     tla g̲u+V+VNear+Fut: tla g̲uáng k̲asaasdláang
     tla g̲u+V+Bias+Imm+Pres: tla g̲uʼúuj
     tla g̲u+V+Bias+Simp+Pres: tla g̲uʼúujang
     tla g̲u+V+Res: tla g̲uäsáaʼuujang
     tla g̲u+V+Bias+Interr+Pres: tla g̲uʼus
     tla g̲u+V+Bias+Interr+Past: tla g̲uʼujáa
     tla g̲u+V+Bias+Interr+Past+Hab: tla g̲uʼúujaangaa
     tla g̲u+V+Bias+Interr+Fut: tla g̲uäsáaʼus
     tla g̲u+V+Cert+Pres: tla g̲uʼahlánggang
     tla g̲u+V+Cert+Past: tla g̲uʼahlánggan
     tla g̲u+V+Cert+Past+Hab: tla g̲uʼahlánggiinii
     tla g̲u+V+Cert+Fut: tla g̲uäsáaʼahlans
     tla g̲u+V+Cert+Rel: tla g̲uʼahláns
     tla g̲u+V+Ints+Past: tla g̲uyáaʼahlang
     tla g̲u+V+Cont: tla g̲uyáaʼahlanggaa
     tla g̲u+V+Ctfact+Pres: tla g̲uyáaʼahlanggang
     tla g̲u+V+Rflx: tla g̲uʼahl
     tla g̲u+V+Fut+Rflx+Interr: tla g̲uäséehl
     tla g̲u+V+Pl+Impv: tla g̲uʼúu
     tla g̲u+V+3pl+Imm+Pres: tla g̲uʼwáa
     tla g̲u+V+3pl+Interr+Simp+Pres: tla g̲uʼwáa
     tla g̲u+V+3pl+Simp+Pres: tla g̲uʼwáang
     tla g̲u+V+3pl+Dir+Past: tla g̲uʼwägán
     tla g̲u+V+3pl+Interr+Past: tla g̲uʼáawaa
     tla g̲u+V+3pl+Indir+Past: tla g̲uʼáawaan
     tla g̲u+V+3pl+Rel: tla g̲uʼwáas
     tla g̲u+V+3pl+Rel+Evid: tla g̲uʼáawaas
     tla g̲u+V+3pl+NonFact: tla g̲uʼwáa.ang
     tla g̲u+V+3pl+Past+NonFact: tla g̲uʼáawaa.ang
     tla g̲u+V+3pl+Interr+Pres+Hab: tla g̲ugángʼwaa
     tla g̲u+V+3pl+Pres+Hab: tla g̲ugángʼwaang
     tla g̲u+V+3pl+Pres+Hab+NonFact: tla g̲ugángʼwaa.ang
     tla g̲u+V+3pl+Dir+Past+Hab: tla g̲uʼwägíinii
     tla g̲u+V+3pl+Interr+Past+Hab: tla g̲uʼwägáangaa
     tla g̲u+V+3pl+Indir+Past+Hab: tla g̲uʼwägáangaan
     tla g̲u+V+3pl+Interr+Fut+Long: tla g̲uʼwáaäsaa
     tla g̲u+V+3pl+Interr+Fut+Short: tla g̲uʼwáaäs
     tla g̲u+V+3pl+Simp+Fut: tla g̲uʼwáaäsaang
     tla g̲u+V+3pl+Imm+Fut: tla g̲uʼwáaäsga
     tla g̲u+V+3pl+Rel+Fut: tla g̲uʼwáaäsaas
     tla g̲u+V+3pl+Fut+NonFact: tla g̲uʼwáaäsaa.ang
     tla g̲u+V+3pl+Interr+Near+Fut: tla g̲uʼwáa.ang k̲asaʼáa
     tla g̲u+V+3pl+Near+Fut: tla g̲uʼwáa.ang k̲asaʼáang
     tla g̲u+V+3pl+Interr+VNear+Fut: tla g̲uʼwáa.ang k̲asaasdláa
     tla g̲u+V+3pl+VNear+Fut: tla g̲uʼwáa.ang k̲asaasdláang
     tla g̲u+V+3pl+Bias+Imm+Pres: tla g̲uʼwáaʼuuj
     tla g̲u+V+3pl+Bias+Simp+Pres: tla g̲uʼwáaʼuujang
     tla g̲u+V+3pl+Res: tla g̲uʼwáaäsaaʼuujang
     tla g̲u+V+3pl+Bias+Interr+Pres: tla g̲uʼwáaʼus
     tla g̲u+V+3pl+Bias+Interr+Past: tla g̲uʼwáaʼujaa
     tla g̲u+V+3pl+Bias+Interr+Past+Hab: tla g̲uʼwáaʼuujaangaa
     tla g̲u+V+3pl+Bias+Interr+Fut: tla g̲uʼwáaäsaaʼus
     tla g̲u+V+3pl+Cert+Pres: tla g̲uʼwáaʼahlanggang
     tla g̲u+V+3pl+Cert+Past: tla g̲uʼwáaʼahlanggan
     tla g̲u+V+3pl+Cert+Past+Hab: tla g̲uʼwáaʼahlanggiinii
     tla g̲u+V+3pl+Cert+Fut: tla g̲uʼwáaäsaaʼahlans
     tla g̲u+V+3pl+Cert+Rel: tla g̲uʼwáaʼahlans
     tla g̲u+V+3pl+Ints+Past: tla g̲uʼáawaaʼahlang
     tla g̲u+V+3pl+Cont: tla g̲uʼáawaaʼahlanggaa
     tla g̲u+V+3pl+Ctfact+Pres: tla g̲uʼáawaaʼahlanggang
     tla g̲u+V+3pl+Rflx: tla g̲uʼwáaʼahl
     tla g̲u+V+3pl+Fut+Rflx+Interr: tla g̲uʼwáaäseehl
     tla g̲u+V+Neg+Sg+Impv: tla g̲uʼáng
     tla g̲u+V+Neg+Imm+Pres: tla g̲uʼángga
     tla g̲u+V+Neg+Interr+Simp+Pres: tla g̲uʼáng
     tla g̲u+V+Neg+Simp+Pres: tla g̲uʼánggang
     tla g̲u+V+Neg+Dir+Past: tla g̲uʼánggan
     tla g̲u+V+Neg+Interr+Past: tla g̲uʼáangaa
     tla g̲u+V+Neg+Indir+Past: tla g̲uʼáangaan
     tla g̲u+V+Neg+Rel: tla g̲uʼáns
     tla g̲u+V+Neg+Rel+Evid: tla g̲uʼáangaas
     tla g̲u+V+Neg+NonFact: tla g̲uʼangáng
     tla g̲u+V+Neg+Past+NonFact: tla g̲uʼáangaa.ang
     tla g̲u+V+Neg+Interr+Pres+Hab: tla g̲uʼánggang
     tla g̲u+V+Neg+Pres+Hab: tla g̲ugángʼanggang
     tla g̲u+V+Neg+Pres+Hab+NonFact: tla g̲ugángʼangang
     tla g̲u+V+Neg+Dir+Past+Hab: tla g̲uʼánggiinii
     tla g̲u+V+Neg+Interr+Past+Hab: tla g̲uʼánggaangaa
     tla g̲u+V+Neg+Indir+Past+Hab: tla g̲uʼánggaangaan
     tla g̲u+V+Neg+Interr+Fut+Long: tla g̲uʼángäsaa
     tla g̲u+V+Neg+Interr+Fut+Short: tla g̲uʼángäs
     tla g̲u+V+Neg+Simp+Fut: tla g̲uʼángäsaang
     tla g̲u+V+Neg+Imm+Fut: tla g̲uʼángäsga
     tla g̲u+V+Neg+Rel+Fut: tla g̲uʼángäsaas
     tla g̲u+V+Neg+Fut+NonFact: tla g̲uʼángäsaa.ang
     tla g̲u+V+Neg+Interr+Near+Fut: tla g̲uáng k̲asaaʼáng
     tla g̲u+V+Neg+Near+Fut: tla g̲uáng k̲asaaʼánggang
     tla g̲u+V+Neg+Interr+VNear+Fut: tla g̲uáng k̲asaasdläʼáng
     tla g̲u+V+Neg+VNear+Fut: tla g̲uáng k̲asaasdläʼánggang
     tla g̲u+V+Neg+Bias+Imm+Pres: tla g̲uʼángʼuuj
     tla g̲u+V+Neg+Bias+Simp+Pres: tla g̲uʼángʼuujang
     tla g̲u+V+Neg+Res: tla g̲uʼángäsaaʼuujang
     tla g̲u+V+Neg+Bias+Interr+Pres: tla g̲uʼángʼus
     tla g̲u+V+Neg+Bias+Interr+Past: tla g̲uʼángʼujaa
     tla g̲u+V+Neg+Bias+Interr+Past+Hab: tla g̲uʼángʼuujaangaa
     tla g̲u+V+Neg+Bias+Interr+Fut: tla g̲uʼángäsaaʼus
     tla g̲u+V+Neg+Cert+Pres: tla g̲uʼáangʼahlanggang
     tla g̲u+V+Neg+Cert+Past: tla g̲uʼáangʼahlanggan
     tla g̲u+V+Neg+Cert+Past+Hab: tla g̲uʼáangʼahlanggiinii
     tla g̲u+V+Neg+Cert+Fut: tla g̲uʼángäsaaʼahlans
     tla g̲u+V+Neg+Cert+Rel: tla g̲uʼáangʼahlans
     tla g̲u+V+Neg+Ints+Past: tla g̲uʼáangaaʼahlang
     tla g̲u+V+Neg+Cont: tla g̲uʼáangaaʼahlanggaa
     tla g̲u+V+Neg+Ctfact+Pres: tla g̲uʼáangaaʼahlanggang
     tla g̲u+V+Neg+Rflx: tla g̲uʼáangʼahl
     tla g̲u+V+Neg+Fut+Rflx+Interr: tla g̲uʼángäseehl
     tla g̲u+V+Neg+Pl+Impv: tla g̲uʼángʼuu
     tla g̲u+V+Neg+3pl+Imm+Pres: tla g̲uʼángʼwaa
     tla g̲u+V+Neg+3pl+Interr+Simp+Pres: tla g̲uʼángʼwaa
     tla g̲u+V+Neg+3pl+Simp+Pres: tla g̲uʼángʼwaang
     tla g̲u+V+Neg+3pl+Dir+Past: tla g̲uʼángʼwägan
     tla g̲u+V+Neg+3pl+Interr+Past: tla g̲uʼángʼaawaa
     tla g̲u+V+Neg+3pl+Indir+Past: tla g̲uʼángʼaawaan
     tla g̲u+V+Neg+3pl+Rel: tla g̲uʼángʼwaas
     tla g̲u+V+Neg+3pl+Rel+Evid: tla g̲uʼángʼaawaas
     tla g̲u+V+Neg+3pl+NonFact: tla g̲uʼángʼwaa.ang
     tla g̲u+V+Neg+3pl+Past+NonFact: tla g̲uʼángʼaawaa.ang
     tla g̲u+V+Neg+3pl+Interr+Pres+Hab: tla g̲ugángʼangʼwaa
     tla g̲u+V+Neg+3pl+Pres+Hab: tla g̲ugángʼangʼwaang
     tla g̲u+V+Neg+3pl+Pres+Hab+NonFact: tla g̲ugángʼangʼwaa.ang
     tla g̲u+V+Neg+3pl+Dir+Past+Hab: tla g̲uʼángʼwägiinii
     tla g̲u+V+Neg+3pl+Interr+Past+Hab: tla g̲uʼángʼwägaangaa
     tla g̲u+V+Neg+3pl+Indir+Past+Hab: tla g̲uʼángʼwägaangaan
     tla g̲u+V+Neg+3pl+Interr+Fut+Long: tla g̲uʼángʼwaaäsaa
     tla g̲u+V+Neg+3pl+Interr+Fut+Short: tla g̲uʼángʼwaaäs
     tla g̲u+V+Neg+3pl+Simp+Fut: tla g̲uʼángʼwaaäsaang
     tla g̲u+V+Neg+3pl+Imm+Fut: tla g̲uʼángʼwaaäsga
     tla g̲u+V+Neg+3pl+Rel+Fut: tla g̲uʼángʼwaaäsaas
     tla g̲u+V+Neg+3pl+Fut+NonFact: tla g̲uʼángʼwaaäsaa.ang
     tla g̲u+V+Neg+3pl+Interr+Near+Fut: tla g̲uʼwáa.ang k̲asaaʼáng
     tla g̲u+V+Neg+3pl+Near+Fut: tla g̲uʼwáa.ang k̲asaaʼánggang
     tla g̲u+V+Neg+3pl+Interr+VNear+Fut: tla g̲uʼwáa.ang k̲asaasdläʼáng
     tla g̲u+V+Neg+3pl+VNear+Fut: tla g̲uʼwáa.ang k̲asaasdläʼánggang
     tla g̲u+V+Neg+3pl+Bias+Imm+Pres: tla g̲uʼángʼwaaʼuuj
     tla g̲u+V+Neg+3pl+Bias+Simp+Pres: tla g̲uʼángʼwaaʼuujang
     tla g̲u+V+Neg+3pl+Res: tla g̲uʼángʼwaaäsaaʼuujang
     tla g̲u+V+Neg+3pl+Bias+Interr+Pres: tla g̲uʼángʼwaaʼus
     tla g̲u+V+Neg+3pl+Bias+Interr+Past: tla g̲uʼángʼwaaʼujaa
     tla g̲u+V+Neg+3pl+Bias+Interr+Past+Hab: tla g̲uʼángʼwaaʼuujaangaa
     tla g̲u+V+Neg+3pl+Bias+Interr+Fut: tla g̲uʼángʼwaaäsaaʼus
     tla g̲u+V+Neg+3pl+Cert+Pres: tla g̲uʼángʼwaaʼahlanggang
     tla g̲u+V+Neg+3pl+Cert+Past: tla g̲uʼángʼwaaʼahlanggan
     tla g̲u+V+Neg+3pl+Cert+Past+Hab: tla g̲uʼángʼwaaʼahlanggiinii
     tla g̲u+V+Neg+3pl+Cert+Fut: tla g̲uʼángʼwaaäsaaʼahlans
     tla g̲u+V+Neg+3pl+Cert+Rel: tla g̲uʼángʼwaaʼahlans
     tla g̲u+V+Neg+3pl+Ints+Past: tla g̲uʼángʼaawaaʼahlang
     tla g̲u+V+Neg+3pl+Cont: tla g̲uʼángʼaawaaʼahlanggaa
     tla g̲u+V+Neg+3pl+Ctfact+Pres: tla g̲uʼángʼaawaaʼahlanggang
     tla g̲u+V+Neg+3pl+Rflx: tla g̲uʼángʼwaaʼahl
     tla g̲u+V+Neg+3pl+Fut+Rflx+Interr: tla g̲uʼángʼwaaäseehl

